【裁判字號】    98,易,388
【裁判日期】    980818
【裁判案由】    恐嚇
【裁判全文】
臺灣高雄地方法院刑事判決               98年度易字第388號
公  訴  人  臺灣高雄地方法院檢察署檢察官
被      告  丙○○
            乙○○
共      同
選任辯護人  何俊墩律師
上列被告因恐嚇案件，經檢察官提起公訴（97年度偵字第10666
號）及移送併案審理（97年度偵字第34332 號），本院判決如下
：
    主  文
丙○○、乙○○共同犯恐嚇危害安全罪，各處拘役伍拾日，如易
科罰金，均以新台幣壹仟元折算壹日。
    事  實
一、丙○○、乙○○為父子，前租住在高雄縣鳥松鄉○○路一巷
    1 之5 號3 樓，甲○○、林富嫻夫婦則住在該址2 樓，雙方
    為鄰居關係，民國97年1 月12日7 時50分許，在上址1 樓樓
    梯間，林富嫻因機車遭乙○○女友丁○○所停機車擋住，甲○○下樓幫忙搬動機車，適乙○○進門，見狀大感不滿，兩
    人發生衝突扭打，互有受傷（傷害部分業經本院為不受理判
    決確定）；嗣雙方各自返回住處後，乙○○向丙○○告以因
    停車爭執遭甲○○毆打，丙○○甚為氣憤，竟與乙○○共同
    基於恐嚇之犯意，在租住公寓1 樓前，手持球棒揮舞，向在
    2 樓屋內之甲○○、林富嫻恫稱：「有種就下來，下來就打
    死你與你太太」、「我們是租房子的，要打架不必用明的」
    等語，使甲○○、林富嫻心生畏懼，致生危害於安全。
二、案經甲○○訴由及高雄縣政府警察局仁武分局報請臺灣高雄
    地方法院檢察署檢察官偵查起訴及移送併案審理。
    理  由
一、本判決下列引用之各項證據資料，有關傳聞證據部分，業經
    檢察官、被告2 人及辯護人同意作為本案證據使用，本院審
    酌該等證據作成時之情況，認無何取證之瑕疵或其他不當情
    事，依刑事訴訟法第159 條之5 第1 項規定，均具有證據能
    力，合先敘明。
二、訊據被告2 人矢口否認犯行，被告丙○○辯稱：當天早上我
    兒子上樓跟我說他跟甲○○因停車問題發生爭執，被甲○○
    打，我聽了很氣憤，下去1 樓理論，我知道我口氣不好，但
    具體說了甚麼話我想不起來，當時甲○○從他家陽台說他會
    來我公司找我，我說好就去上班了云云；被告乙○○辯稱：
    當天早上我將案發經過告訴我父親，我父親很生氣，就下樓
    ，我跟著下樓，我想阻止我父親，我父親叫我不要管，我就
    上樓回家休息，我沒有跟甲○○對話云云。
三、經查：
（一）被告丙○○、乙○○為父子，前租住在高雄縣鳥松鄉○○
      路一巷1 之5 號3 樓，甲○○、林富嫻夫婦則住在該址2
      樓，雙方為鄰居關係，97年1 月12日7 時50分許，在上址
      1 樓樓梯間，林富嫻因機車遭被告乙○○女友丁○○所停
      機車擋住，甲○○下樓幫忙搬動機車，適被告乙○○進門
      ，見狀大感不滿，兩人發生衝突扭打，互有受傷等情，業
      據被告2 人坦承不爭，並經證人甲○○、林富嫻於偵、審
      中，證人丁○○於審判中，就衝突發生經過結證無訛，復
      有乙○○、甲○○之診斷證明書各1 份在卷可稽，是此部
      分事實，洵堪認定。
（二）被告丙○○得知上開衝突傷害事件後，一時氣憤，與被告
      乙○○一同下樓，在租住公寓1 樓前，揮舞球棒，向在2
      樓屋內之甲○○夫婦恫稱「有種就下來，下來就打死你與
      你太太」、「我們是租房子的，要打架不必用明的」等語
      之事實，業據證人甲○○於警詢時證稱：我是基於自衛才
      和被告乙○○互毆，隨後我返回2 樓自宅休息，而被告乙○○立即叫其父親即被告丙○○下樓，吆喝叫我下來，我
      從樓上往下看，看見被告丙○○手持球棒不停揮舞，我不
      敢下樓，被告乙○○又對我說他們是租房子的，要打架不
      一定要用明的，使我更加害怕等語（警卷第4 頁）；於偵
      訊時證稱：被告乙○○上樓找被告丙○○下來，持球棒在
      1 樓揮舞，用台語說有種就下來，下來就要打死我和我太
      太，他們是租房子的，要打架不必用明的，還有一些台語
      我聽不太懂，我當時在家裡不敢下樓，但看得到他們在做
      什麼，我感到很害怕等語（97年度他字第1253號偵卷第20
      頁）；於本院則證稱：我跟被告乙○○發生衝突後，我就
      上樓，我在我家陽台看到被告丙○○在1 樓呼叫並拿著球
      棒揮舞，說要打死我和我太太，被告乙○○也在場，被告
      乙○○有說「我們是租房子的，要打架不必用明的」等語
      （院卷第30、31頁）。證人林富嫻於偵訊時證稱：因為移
      動機車發生衝突後，被告乙○○就上樓去找他父親，我們
      也上樓，結果沒多久我看到被告丙○○持球棒在公寓1 樓
      門外叫囂，罵三字經還有一些我聽不懂的台語，意思是要
      把我們打死，被告乙○○也在旁邊叫囂，叫我們下來，我
      當時在我家陽台往下看等語（97年度偵字第10666 號真卷
      第5 頁）；於本院證稱：我進家門沒多久就聽到樓下被告
      2 人呼叫的聲音，我勸我先生不要出去，因為相罵沒好話
      ，我有探頭去看一下，我沒戴眼鏡沒看很清楚，但被告2
      人有出聲音，所以我知道被告2 人在1 樓，他們有說「要
      打死你們」之類的話，我有聽到聲音，但誰說的我不清楚
      ，我瞄一下有看到球棒，但不知道誰拿著等語（院卷第37
      、39頁）。
（三）本院審酌證人甲○○歷次所證，指述明確，前後堪稱一致
      ，核與證人林富嫻於偵、審所述，大致相符，證人甲○○
      與被告乙○○固因機車停放一事有所衝突不睦，然糾紛並
      非至深至鉅，衡情，甲○○當不致甘冒偽證罪重責，故意
      捏造事實一再誣指被告2 人之理；又證人林富嫻與甲○○
      為夫妻，關係固屬親近，惟衡諸證人林富嫻偵、審所述一
      致，措辭用語平實，於本院作證時，語氣、情緒尚稱緩和
      ，且自陳因當時未戴眼鏡，而未敢肯定何人出言恐嚇、何
      人手持球棒，未有任何誇大渲染之處，所證應係可信；再
      衡諸被告丙○○坦承當時係因聽聞停車衝突一事，甚感憤
      怒，下樓至公寓1 樓前，與人在2 樓之甲○○理論，口氣
      不佳，被告乙○○自承當時陪同父親一同下樓，則在雙方
      因停車爭執甫發生傷害衝突不久，立場對峙，憤恨未消之
      情形下，被告2 人一時衝動，口出惡言恐嚇甲○○夫婦，
      尚無違常情，足徵證人甲○○之指訴，應係真實無誤。被
      告2 人空口否認犯行，難以採信。
（四）綜上所述，本件事證已臻明確，被告2 人犯行，足堪認定
      ，應依法論科。
三、核被告2 人所為，均係犯刑法第305 條之恐嚇危害安全罪。
    檢察官移送併辦部分（即認被告丙○○涉嫌恐嚇甲○○），
    與被告丙○○被訴部分，犯罪事實相同，本院自得併予審理
    。被告2 人就上開犯行，有犯意聯絡及行為分擔，為共同正
    犯。又其2 人以言語同時恐嚇甲○○、林富嫻，係一行為侵
    害數法益，為想像競合犯，應從一重論處。爰審酌被告2 人
    因停車糾紛，一時憤怒，即出言恐嚇甲○○夫婦，有失理性
    ，所為甚是不當，且犯後否認犯行，態度難謂良好，惟考量
    被告丙○○係因護子心切而觸法，目前罹患食道癌，有高雄
    醫學大學附設中和紀念醫院診斷證明書1 紙在卷，身體狀況
    不佳，及被告2 人現已搬離上開租住處，遷至高雄縣仁武鄉
    居住，有戶籍資料可稽，與甲○○夫婦不再為鄰，諒雙方不
    致再有往來糾紛等一切情狀，酌情各量處如主文所示之刑，
    並依所犯情節，均諭知如主文所示之易科罰金折算標準，以
    資懲儆。
據上論斷，應依刑事訴訟法第299 條第1 項前段，刑法第28條、
第305 條、第55條、第41條第1 項前段，刑法施行法第1 條之1
，判決如主文。
本案經檢察官李茂增到庭執行職務。
中    華    民    國    98    年    8     月    18    日
                  刑事第十九庭  法  官  周宛瑩
上正本證明與原本無異。
如不服本判決應於收受判決後10日內向本院提出上訴書狀，並應
敘述具體理由。其未敘述上訴理由者，應於上訴期間屆滿後20日
內向本院補提理由書(均須按他造當事人之人數附繕本)「切勿逕
送上級法院」。
                                書記官  彭帥雄
中    華    民    國    98    年    8     月    19    日
附錄論罪法條：
中華民國刑法第305條
（恐嚇危害安全罪）
以加害生命、身體、自由、名譽、財產之事，恐嚇他人致生危害
於安全者，處2 年以下有期徒刑、拘役或3 百元以下罰金。


司法院資訊處製作；財團法人民間司法改革基金會備份。
